臺灣臺北地方法院民事裁定              100年度聲字第607號
聲  請  人
即 債務 人  黃高一
訴訟代理人  黃照律師
相  對  人
即 債權 人  遠宏資產管理有限公司
法定代理人  陳裕豐
上列當事人間債務人異議之訴事件（本院100年度訴字第4238號
），聲請人聲請停止執行，本院裁定如下：
    主  文
聲請人供擔保新台幣肆拾萬元後，本院一百年度司執字第七九五
六八號執行事件，就債務人黃高一部分之強制執行程序，於本院
一百年度訴字第四二三八號債務人異議之訴事件判決確定前應暫
予停止。
    理  由
一、按有回復原狀之聲請，或提起再審或異議之訴，或對於和解
    為繼續審判之請求，或提起宣告調解無效之訴、撤銷調解之
    訴，或對於第4條第1項第5款之裁定提起抗告時，法院因必
    要情形或依聲請定相當並確實之擔保，得為停止強制執行之
    裁定，強制執行法第18條第2項定有明文。復按法院依強制
    執行法第18條第2項定擔保金額而准許停止強制執行之裁定
    者，該項擔保係備供債權人因停止執行所受損害之賠償，其
    數額應依標的物停止執行後，債權人未能即時受償或利用該
    標的物所受之損害額，或其因另供擔保強制執行所受之損害
    額定之，非以標的物之價值或其債權額為依據（最高法院91
    年度台抗字第429號裁判意旨參照）。
二、經查，本件聲請人以相對人執台灣花蓮地方法院花院松92執
    信10459字第013275號債權憑證，向本院執行處聲請對聲請
    人之薪資債權為強制執行，經本院以100年度司執字第79568
    號清償債務強制執行事件對聲請人薪資債權執行在案。聲請
    人業於民國100年10月7日，以其對相對人無債權存在，且依
    強制執行法第14條規定提起債務人異議之訴，為此依強制執
    行法第18條第2項規定，聲請裁定停止本院100年度司執字第
    79568號執行事件之強制執行，此業經本院依職權調取100年
    度司執字第79568號強制執行案卷審究後，認為聲請人之聲
    請為有理由，應予准許。
三、再查，上開執行事件係相對人持前開債權憑證，請求於新台
    幣（下同）158萬7,647元之範圍內，查封聲請人對第三人優
    比速物流股份有限公司之薪資債權，扣除因執行債務人即第
    三人張中炎之財產所獲償3,785元，此有台銀綜合證券股份
    有限公司鳳山分公司100年9月14日證鳳字第10050143511號
    函及所附賣出股票明細表、本院發還民事強制執行案款通知
    附於前開執行卷宗可佐（見100年度司執字第79568號卷第50
    至51頁、第67頁），則相對人對聲請人之債權尚有158萬
    3,862元未獲清償，是本院審酌相對人因停止執行，未能即
    時就其主張對聲請人享有之上開債權，經由收取強制執行分
    配款受償，可能因無法運用該筆資金而發生相當於利息之損
    失，該項損失之利率，以依法定利率即週年利率5%計算較為
    客觀，且不受利率波動之影響，應屬核算相對人因停止執行
    所受損害之妥適標準，則上開債務人異議之訴之民事訴訟，
    其標的價額既已逾民事訴訟法上訴第三審所定金額，為得上
    訴三審案件，參考各級法院辦案期限實施要點規定，第一、
    二、三審通常程序審判案件之辦案期限分別為1年4個月、2
    年、1年，共計4年4個月，加上裁判送達、上訴、分案等期
    間，則兩造間本案訴訟審理之期限約需5年，爰以此為預估
    聲請人提起債務人異議之訴獲准停止執行因而致相對人執行
    延宕之期間，堪認為相對人因本件停止執行獲准而未能即時
    受償所受之損害，依前揭標準計算結果，數額約為39萬
    5,965.5元（計算式：158萬3,862元×5%×5年＝39萬
    5,965.5元），本院認聲請人應供擔保金額應以40萬元為適
    當，爰裁定如主文所示。
四、爰依強制執行法第18條第2項，裁定如主文。
中    華    民    國   100    年    11    月    2     日
                  民事第二庭    法  官  林欣苑
以上正本係照原本作成。
如對本裁定抗告須於裁定送達後10日內向本院提出抗告狀，並繳
納抗告費新台幣1,000元。
中    華    民    國   100    年    11    月    2     日
                                書記官  詹雪娥